臺灣士林地方法院刑事判決　　　　　　100年度審訴字第320號
公　訴　人　臺灣士林地方法院檢察署檢察官
被　　　告　廖偉倫
上列被告因違反毒品危害防制條例案件，經檢察官提起公訴（10
0 年度毒偵緝字第77號），被告於本院準備程序中就被訴事實為
有罪陳述，經本院合議庭裁定由受命法官獨任行簡式程序審理，
並判決如下：
    主  文
廖偉倫施用第一級毒品，累犯，處有期徒刑玖月；又施用第二級
毒品，累犯，處有期徒刑陸月。應執行有期徒刑壹年。
    事  實
一、廖偉倫前於民國90年間，因施用毒品案件，經本院以90年度
    毒聲字第1298號裁定送觀察、勒戒後，認有繼續施用毒品之
    傾向，復經本院以90年度毒聲字第1419號裁定令入戒治處所
    施以強制戒治，嗣因執行成效良好，經本院裁定停止戒治，
    所餘戒治期間付保護管束，後廖偉倫於保護管束期間因違反
    保護管束情節重大，經本院裁定撤銷停止戒治令入戒治處所
    繼續施以強制戒治，已於92年8 月7 日執行完畢。至刑事追
    訴部分，則經本院以90年度簡字第1628號判決判處有期徒刑
    6 月確定；復因施用毒品案件，經本院以92年度訴字第498
    號判決判處有期徒刑7 月確定，上開2 案經接續執行，已於
    93年9 月30日縮刑期滿執行完畢。詎仍未悛悔，復各基於施
    用第一級毒品海洛因及第二級毒品甲基安非他命之犯意，於
    前揭強制戒治執行完畢後5 年內之96年11月18日某時許，在
    其位於臺北市士林區○○○路○ 段116 巷49弄4 號住處內，
    各以將海洛因摻入香煙內點燃吸食之方式及將甲基安非他命
    置於玻璃球內燒烤吸食所生煙霧之方式，各施用海洛因及甲
    基安非他命1 次。嗣於96年11月22日晚間10時許，為警在臺
    北縣三重市（現改制為新北市三重區，下同）仁福街64巷64
    巷17號3 樓B 室內查獲，經警採集其尿液送驗後，始查悉上
    情。
二、案經新北市政府警察局三重分局報請臺灣板橋地方法院檢察
    署呈請臺灣高等法院檢察署檢察長令轉臺灣士林地方法院檢
    察署檢察官偵查起訴。
    理  由
一、上揭事實，業據被告廖偉倫於本院準備程序及審理時均已坦
    承不諱（見本院卷第26頁背面、第28頁），且被告為警所採
    集之尿液，經送臺灣檢驗科技股份有限公司以酵素免疫分析
    法初驗後，再以氣相層析質譜儀法複驗，證實該尿液呈嗎啡
    陽性反應，此有該公司於96年12月8 日出具之濫用藥物尿液
    檢驗報告及新北市政府警察局三重分局查獲毒品案件被移送
    者姓名、代碼對照表各1 份附卷可參（見毒偵字第9564號卷
    第35頁、第50頁），至於前開公司之濫用藥物尿液檢驗報告
    中就安非他命類之確認檢驗結果雖判定為陰性，然該份檢驗
    報告中就被告尿液既檢驗出甲基安非他命濃度達1120ng/ml
    ，安非他命濃度亦有43ng/ml ，參以臺灣檢驗科技股份有限
    公司100 年4 月27日台檢（化超）- 北字第1000427 號函所
    載（見毒偵緝字第77號卷第55頁），被告尿液既經檢出安非
    他命濃度達40ng/ml 以上，仍可作為認定被告確有施用甲基
    安非他命之依據，此外，被告於警詢時、偵查中、本院準備
    程序及審理時均自承有施用甲基安非他命之犯行，亦徵其確
    有施用甲基安非他命無訛，是被告前開自白核與事實相符，
    應可採信。又被告前因施用毒品案件，經本院裁定送觀察、
    勒戒及強制戒治後，已於92年8 月7 日執行完畢，有臺灣高
    等法院被告前案紀錄表1 份在卷可稽，是被告確於上開觀察
    、勒戒及強制戒治執行完畢後5 年內，再犯本案施用毒品之
    犯行，公訴人提起公訴，於法並無不合，本院自應依法論科
    。
二、核被告廖偉倫所為，係犯毒品危害防制條例第10條第1 項之
    施用第一級毒品罪及同條第2 項之施用第二級毒品罪，其施
    用前持有海洛因及甲基安非他命之低度行為，各應為施用之
    高度行為所吸收，均不另論罪。被告上開所犯2 罪間，犯意
    各別，行為互殊，應予分論併罰。又被告有如事實欄所載前
    案科刑及執行之情形，有臺灣高等法院被告前案紀錄表在卷
    可考，其於有期徒刑執行完畢後5 年內，故意再犯本案有期
    徒刑以上之各罪，均為累犯，各應依刑法第47條第1 項之規
    定加重其刑。爰審酌被告曾因施用毒品犯行而送觀察、勒戒
    、強制戒治及法院判處罪刑確定，仍不知悛悔，復再施用第
    一級、第二級毒品，顯見其無戒絕之決心，惟念其施用毒品
    乃戕害自己身心健康，尚未危及他人，並考量其犯後坦承犯
    行之犯後態度，兼衡其犯罪之動機、目的、智識程度等一切
    情狀，各量處如主文所示之刑，並定其應執行之刑，以示懲
    儆。至扣案之子彈9 顆、甲基安非他命1 包、吸食器1 組及
    注射針筒2 支，均與本案被告施用毒品犯行無關，亦據被告
    供承在卷（見本院卷第29頁），自無從宣告沒收，併此指明
    。
據上論斷，應依刑事訴訟法第273 條之1 第1 項、第299 條第1
項前段，毒品危害防制條例第10條第1 項、第2 項，刑法第11條
前段、第47條第1 項、第51條第5 款，判決如主文。
本案經檢察官朱學瑛到庭執行職務。
中    華    民    國    100    年    5    月    27    日
                  刑事第一庭法  官  莊明達
以上正本證明與原本無異。
如不服本判決應於收受判決後10日內向本院提出上訴書狀，並應
敘述具體理由；其未敘述上訴理由者，應於上訴期間屆滿後20日
內向本院補提理由書 。
                            書記官  陳麗津
中    華    民    國    100    年    5    月    27    日
附錄本件論罪科刑依據法條全文：
毒品危害防制條例第10條
施用第一級毒品者，處6月以上5年以下有期徒刑。
施用第二級毒品者，處3 年以下有期徒刑。